臺灣新北地方法院刑事判決
                                   111年度審易字第1305號
公  訴  人  臺灣新北地方檢察署檢察官
被      告  蕭妤臻



上列被告因侵占案件，經檢察官提起公訴（110 年度偵字第4391
2 號），本院判決如下：
　　主　文
蕭妤臻犯業務侵占罪，處有期徒刑陸月，如易科罰金，以新臺幣
壹仟折算壹日。緩刑貳年，緩刑期間付保護管束，並應接受檢察
官指定之肆小時法治教育課程。
　　事實及理由
壹、查被告蕭妤臻所犯係死刑、無期徒刑、最輕本刑為3 年以上
    有期徒刑以外之罪，其於準備程序就被訴事實為有罪之陳述
    ，經告知簡式審判程序之旨，並聽取其與檢察官之意見後，
    本院認無不得或不宜改依簡式審判程序進行之處，爰依刑事
    訴訟法第273 條之1 第1 項、第284 條之1 之規定，裁定進
    行簡式審判程序。
貳、本案犯罪事實、證據及應適用之法條，除補充「被告蕭妤臻
    於111 年8 月4 日本院準備程序及審理中之自白（參本院卷
    附當日各該筆錄）」為證據外，餘均引用附件即檢察官起訴
    書之記載。
叁、審酌被告受雇於告訴人何榮斌擔任便利商店店員，須依循告
    訴人之指示銷售店內貨品、代收貨運包裹款項、收取及保管
    店內商品及款項而進行業務，於執行業務之期間，本應秉持
    誠實信用之原則並恪盡職守，竟貪圖不法私利而實行本件犯
    行，所為有悖執行業務之基本誠信及廉潔，並造成告訴人受
    有財產上之損失，實有不該，惟念其案發後旋即將侵占之款
    項返還告訴人等情，業據告訴人於偵查中陳明在卷，堪認被
    告對所為已見悔意，兼衡被告之素行、職業、教育程度、家
    庭經濟與生活狀況，以及犯後始終坦承犯行，態度甚佳等一
    切情狀，量處如主文所示之刑，並諭知如易科罰金之折算標
    準，以資處罰。
肆、查被告本件以前並無任何故意犯罪而受有期徒刑以上刑之宣
    告之紀錄，此觀卷附臺灣高等法院被告前案紀錄表自明，足
    以彰顯其素行尚可，所為本件犯行固應責難，然衡酌其因一
    時失慮，偶罹刑典，犯後坦承犯行，且已賠償款項予告訴人
    ，諒其經此偵審訴訟程序，應知所警惕，當無再犯之虞，本
    院審酌上情，認所宣告之刑以暫不執行為適當，併予宣告緩
    刑2 年，又為建立其正確法治觀念，本院認除前開緩刑宣告
    外，當為預防再犯之必要命令，爰併依刑法第74條第2 項第
    8 款之規定，命被告應接受檢察官指定之4 小時法治教育，
    並依刑法第93條第1 項第2 款規定，諭知於緩刑期間付保護
    管束，用勵自新。嗣被告如有違反上開負擔且情節重大者，
    檢察官得依刑法第75條之1 第1 項第4 款之規定，聲請法院
    撤銷其緩刑之宣告，特予指明。
伍、被告實行本件犯行取得如附件附表所示之款項，概已實際賠
    償告訴人，是依刑法第38條之1 第5 項之規定，不予宣告沒
    收或追徵。
陸、本判決係依刑事訴訟法第310 條之2 及第454 條所製作之簡
    化判決，依法僅需記載犯罪事實、證據名稱及應適用之法條
    ，並得以簡略方式為之，如認定之犯罪事實、證據及應適用
    之法條，與檢察官起訴書之記載相同者，得引用之，附此敘
    明。
據上論斷，應依刑事訴訟法第273 條之1 第1 項、第299 條第1
項前段、第310 條之2 、第454 條（本件依刑事判決精簡原則，
僅記載程序法條文），判決如主文。
本案經檢察官朱柏璋偵查起訴，由檢察官陳炎辰到庭執行公訴。
中　　華　　民　　國　　111　 年 　  8　　月 　 23　　日
　　　　　　　　 刑事第二十四庭　法　官　李俊彥　　
以上正本證明與原本無異。
如不服本判決，應於判決送達後20日內敘明上訴理由，向本院提
出上訴狀（應附繕本），上訴於臺灣高等法院。其未敘述上訴理
由者，應於上訴期間屆滿後20日內向本院補提理由書「切勿逕送
上級法院」。
　　　　　　　　　　　　　　　　 書記官　林慈恩
中　　華　　民　　國　　111 　年　　 8　　月　 23　　日
附錄本判決論罪之法律條文：
中華民國刑法第336 條
對於公務上或因公益所持有之物，犯前條第1 項之罪者，處1 年
以上7 年以下有期徒刑，得併科15萬元以下罰金。
對於業務上所持有之物，犯前條第1 項之罪者，處6 月以上5 年
以下有期徒刑，得併科9 萬元以下罰金。
前二項之未遂犯罰之。
--------------------------------------------------------
附件：
臺灣新北地方檢察署檢察官起訴書
　　　　　　　　　　　　　　　　 　 110年度偵字第43912號
　　被　　　告　蕭妤臻　女　31歲（民國00年0月00日生）
　　　　　　　　　　　　住○○市○○區○○路0段00號
　　　　　　　　　　　　居新北市○○區○○街00巷0號2樓
　　　　　　　　　　　　國民身分證統一編號：Z000000000號
上列被告因侵占案件，已經偵查終結，認應該提起公訴，茲將犯
罪事實及證據並所犯法條分敘如下：
　　　　犯罪事實
一、蕭妤臻前任職於何榮斌所經營址設新北市○○區○○路0號之全
    家便利超商正龍店擔任店員，負責銷售店內貨品、代收貨運
    包裹款項、收取及保管店內商品及款項，為從事業務之人。
    詎其意圖為自己不法所有，基於侵占業務上之物之犯意，接
    續於附表所示時間，利用其擔任店員而負責看管櫃檯之機會
    ，將附表編號1貨架上商品、附表編號2、3、6收銀機內之新
    臺幣（下同）3,400元現金侵占入己，並利用其擔任店員而
    負責看管貨運包裹之機會，未向該超商支付其所訂購包裹之
    代收費用，即逕自取走附表編號4、5之包裹共2個而侵占入
    己。嗣經何榮斌查覺有異，調監視器而查悉上情。
二、案經何榮斌訴由新北市政府警察局新莊分局報告偵辦。
　　　　證據並所犯法條
一、證據清單及待證事實：
編號 證據名稱 待證事實 1 被告蕭妤臻於警詢及偵查中之供述 被告坦承拿取超商內商品、現金及未支付包裹代收費用而拿取之事實。 2 告訴人何榮斌於警詢時之指訴 證明被告為便利超商店員，利用職務之便侵占附表所示物品之事實。 3 陳報狀1份、監視錄影畫面截圖2紙 證明被告侵占附表所示物品之事實。 
二、核被告所為，係犯刑法第336條第2項之業務侵占罪嫌。被告
    先後6次業務侵占行為，係於密切接近時、地，利用擔任前
    開職務之便所為，各行為之獨立性極為薄弱，侵害同一法益
    ，依一般社會健全觀念，在時間差距上難以強行分開，顯係
    基於單一侵占犯意為之，應合為包括之一行為予以評價，請
    論以接續犯。被告侵占超商物品價值共計5,166元，為犯罪
    所得，因告訴人自陳被告已返還，爰不聲請沒收。
三、依刑事訴訟法第251條第1項提起公訴。
　  此　致
臺灣新北地方法院
中　　華　　民　　國　 111　　年　　3 　　月　　8 　　日
　　　　　　　　　　　　　　  檢　察　官  朱柏璋